臺灣臺中地方法院簡易民事判決
110年度中簡字第2956號
原      告  高明宏  
被      告  張來福  
上列當事人間請求損害賠償事件，本院於民國111年2月15日言詞
辯論終結，判決如下：
主      文
被告應給付原告新臺幣83,390元，及自民國110年11月12日起至
清償日止，按週年利率百分之5計算之利息。
原告其餘之訴駁回。
訴訟費用由被告負擔百分之70，餘由原告負擔。
本判決原告勝訴部分得假執行。
    事實及理由
壹、程序事項
一、按訴狀送達後，原告不得將原訴變更或追加他訴，但擴張或
    減縮應受判決事項之聲明者，不在此限，民事訴訟法第255
    條第1項第3款定有明文。本件原告原聲明為：被告應給付原
    告新臺幣（下同）195,100元，及自起訴狀繕本送達翌日起
    至清償日止，按週年利率百分之5計算之利息等語（見本院
    卷第13頁）。嗣於民國111年2月15日本院言詞辯論期日當庭
    將聲明更正為：被告應給付原告116,300元，及自起訴狀繕
    本送達翌日起至清償日止，按週年利率百分之5計算之利息
    （見本院卷第128頁），核屬減縮應受判決事項之聲明，與
    前揭規定相符，應予准許。　
二、被告經合法通知，未於言詞辯論期日到場，核無民事訴訟法
    第386條所列各款情形，爰依原告之聲請，由其一造辯論而
    為判決。　
貳、實體事項　　
一、原告主張：被告於110年4月16日上午11時1分許，騎乘車牌
    號碼000-000號普通重型機車（下稱肇事機車），沿臺中市
    北區中清路1段慢車道由西往東方向行駛，行經中清路1段69
    5號前，疏未注意車前狀況及兩車併行之間隔，猝然向左偏
    駛，而與同方向由訴外人許雅涵騎乘之車牌號碼000-000號
    普通重型機車發生碰撞後，再撞擊停放於路邊停車格內伊所
    有之車牌號碼000-0000號自小客車（下稱系爭車輛），致系
    爭車輛受損。被告因過失撞毀系爭車輛，伊自得依侵權行為
    之法律關係，請求被告賠償如下之損害：㈠系爭車輛修復費
    用92,300元（含零件費用45,700元【全新零件9,900元、中
    古零件35,800元】、工資費用46,600元）、㈡租用車輛之代
    步費用24,000元，並聲明：㈠被告應給付原告116,300元，及
    自起訴狀繕本送達翌日起至清償日止，按週年利率百分之5
    計算之利息。
二、被告未於言詞辯論期日到場，亦未提出書狀作任何聲明或陳
    述。
三、得心證之理由
  ㈠原告主張之上開事實，業據提出與其所述相符之臺中市政府
    警察局道路交通事故初步分析研判表、道路交通事故現場圖
    、現場照片、侑信汽車鈑金行估價單、台中銀行國內匯款申
    請書回條為證（本院卷第21-45頁、第49-51頁、第115頁）
    ，並有臺中市政府警察局道路交通事故調查報告表㈠、㈡、談
    話紀錄表、補充資料表、現場照片在卷足參（本院卷第71-7
    7頁、第87-99頁）；被告就原告主張之上開事實，已於相當
    時期受合法通知，而於言詞辯論期日不到場，亦未提出任何
    準備書狀爭執，依民事訴訟法第280條第3項準用同條第1項
    之規定，視同自認，堪信原告上開主張為真。　　
　㈡按因故意或過失，不法侵害他人之權利者，負損害賠償責任
    ；汽車、機車或其他非依軌道行駛之動力車輛，在使用中加
    損害於他人者，駕駛人應賠償因此所受之損害；汽車行駛時
    ，駕駛人應注意車前狀況及兩車並行之間隔，並隨時採取必
    要之安全措施，民法第184條第1項前段、第191條之2前段、
    道路交通安全規則第94條第3項分別定有明文。本件被告騎
    乘肇事機車行經上開路段時，應注意車前狀況及兩車並行之
    間隔，隨時採取必要之安全措施，且依當時情形並無不能注
    意之情事，竟疏未注意及此，猝然向左偏駛而擦撞訴外人許
    雅涵所騎乘之上開機車後，再撞擊停放於路邊停車格內之系
    爭車輛，致毀損原告所有之系爭車輛，顯見被告就本件事故
    之發生確有過失甚明，且該過失行為與系爭車輛之損害間具
    有相當因果關係，依上開規定，被告自應負過失侵權行為損
    害賠償之責。茲就原告得請求賠償之金額，分述如下：
　⒈系爭車輛修復費用92,300元部分　　　
　⑴按不法毀損他人之物者，被害人得請求賠償其物因毀損所減
    少之價額，民法第196條定有明文。所謂因毀損減少之價額
    ，得以修復費用為估定之標準，但以必要者為限，例如修理
    材料以新品換舊品應予折舊（最高法院77年度第9次民事庭
    會議決議意旨參照）。原告主張系爭車輛因本件事故受損，
    支出修復費用92,300元（含零件費用45,700元【全新零件9,
    900元、中古零件35,800元】、工資費用46,600元）云云，
    固據提出前開侑信汽車鈑金行估價單、台中銀行國內匯款申
    請書回條為證（見本院卷第49-51頁、第115頁）。惟原告請
    求系爭車輛之零件費用其中9,900元，既係以新零件更換被
    損害之舊零件，揆諸前揭說明，自應扣除零件折舊部分，始
    屬必要修復費用。　
　⑵又依行政院所頒「固定資產耐用年數表」及「固定資產折舊
    率表」之規定，非運輸業客車耐用年數為5年，依定率遞減
    法每年折舊1,000之369，其最後1年之折舊額，加歷年折舊
    累計額，其總和不得超過該資產成本原額10分之9，故已逾
    耐用年數之自小客車仍有相當於新品資產成本百分之10之殘
    值。查系爭車輛係於98年9月出廠，有公路監理電子閘門車
    號查詢汽車車籍在卷足參（見本院卷第57頁），堪認系爭車
    輛自出廠至本件事故即110年4月16日發生時，實際使用期間
    已逾5年折舊年數，則扣除折舊後之零件費用應為990元（計
    算式：9,900×1/10＝990），復加計不生折舊問題之更換中古
    零件35,800元、工資費用46,600元，共計系爭車輛之損害額
    為83,390元（計算式：990＋35,800＋46,600＝83,390），故原
    告請求被告給付系爭車輛之修復費用83,390元，實屬有據，
    逾此範圍之請求，應屬無據。　
　⒉租用車輛之代步費用24,000元部分
　  原告主張其為當鋪老闆，有駕車外出至外縣市接洽業務之需
    求，因被告上開過失行為，致系爭車輛毀損，須修繕10日，
    該期間因而無法使用系爭車輛代步，需額外租車而支出代步
    費用共24,000元云云，固據提出和運租車車款車價表網路資
    料為證（見本院卷第53頁）。惟原告迄未就其因系爭車輛送
    修無法使用，額外支出租賃汽車費用提出相關單據已實其說
    ，是其上開主張，難認可採，則原告請求被告賠償租用車輛
    之代步費用24,000元，應屬無據。
  ㈢末按給付無確定期限者，債務人於債權人得請求給付時，經
    其催告而未為給付，自受催告時起，負遲延責任。其經債權
    人起訴而送達訴狀，或依督促程序送達支付命令，或為其他
    相類之行為者，與催告有同一之效力；又遲延之債務，以支
    付金錢為標的者，債權人得請求依法定利率計算之遲延利息
    。但約定利率較高者，仍從其約定利率；應付利息之債務，
    其利率未經約定，亦無法律可據者，週年利率為百分之5，
    民法第229條第2項、第233條第1項及第203條分別定有明文
    。本件原告對被告之侵權行為損害賠償債權，核屬無確定期
    限之給付，自應經原告之催告而未為給付，被告始負遲延責
    任。準此，原告請求被告給付自起訴狀繕本送達翌日即110
    年11月12日起（送達證書見本院卷第63頁）至清償日止，按
    週年利率百分之5計算之利息，洵屬有據，應予准許。
四、綜上所述，原告依侵權行為之法律關係，請求被告給付83,3
    90元，及自110年11月12日起至清償日止，按週年利率百分
    之5計算之利息，為有理由，應予准許，逾此範圍之請求，
    為無理由，應予駁回。　
五、本判決原告勝訴部分，係就民事訴訟法第427條適用簡易程
    序所為被告敗訴之判決，依同法第389條第1項第3款規定，
    應依職權宣告假執行。　　
六、訴訟費用負擔之依據：民事訴訟法第79條。
中　　華　　民　　國　　111 　年　　3 　　月　　3 　　日
                  臺灣臺中地方法院臺中簡易庭
                                  法　官　傅可晴
以上為正本係照原本作成。
如不服本判決，應於送達後廿日內，向本院提出上訴狀並表明上
訴理由，如於本判決宣示後送達前提起上訴者，應於判決送達後
廿日內補提上訴理由書（須附繕本）。如委任律師提起上訴者，
應一併繳納上訴審裁判費。
中　　華　　民　　國　　111 　年　　3 　　月　　4 　　日
                                  書記官  錢  燕